臺灣臺中地方法院刑事判決
110年度交訴字第272號
公  訴  人  臺灣臺中地方檢察署檢察官
被      告  吳峻豪


                    （原於法務部矯正署泰源技能訓練所執行強制工作中)
上列被告因肇事逃逸罪等案件，經檢察官提起公訴（110年度偵
字第11488號），被告於本院準備程序進行中就被訴肇事逃逸部
分為有罪之陳述，經本院合議庭裁定由受命法官獨任進行簡式審
判程序，判決如下：
    主    文
吳峻豪犯肇事致人傷害逃逸罪，累犯，處有期徒刑柒月。
    犯罪事實
一、吳峻豪於民國（下同）108年10月8日下午，駕駛透過不知情
    友人田詩萍之介紹，向林柏芬承租登記為黃士豪所有之車號
    000-0000號自小客車（黃士豪、林柏芬所涉犯肇事逃逸罪及
    過失傷害罪部分，業由臺中地方檢察署檢察官以109年度偵
    字第4691號不起訴處分確定），沿臺中市北區崇德路1段由
    南往北方向行駛，嗣於同日下午2時35分，行經崇德路1段與
    漢口路5段於崇德路1段行向設有行車管制號誌之交岔路口前
    ，欲右轉漢口路5段，原應注意轉彎車應讓直行車先行，而
    依當時天候晴、日間自然光線、柏油路面乾燥、無缺陷及障
    礙物、視距良好，並無不能注意之情事，竟未注意有無其他
    車輛欲直行通過上開交岔路口，即貿然於上開路口右轉，適
    有高文聰騎乘車號000-000號普通重型機車，沿崇德路1段同
    向行駛於吳峻豪駕駛之自小客車右側正直行通過前揭路口，
    吳峻豪車遂行右轉，而於見及正直行之高文聰機車時，業已
    煞避不及，吳峻豪車之右前車身與高文聰機車左側車身於上
    開路口內發生碰撞而肇事，高文聰因而人車倒地，並受有上
    、下肢多處挫傷、下背痛之傷害（所涉過失傷害部分，業據
    高文聰撤回告訴，由本院另行判決）。詎吳峻豪於肇事後，
    已見高文聰在肇事後人車倒地且坐在地上未能站立，顯已受
    傷，因自身另案遭法院通緝，恐遭查獲，既未報警，亦無採
    取任何必要之救護措施，亦未曾告知高文聰其姓名、住址與
    聯絡方式，僅下車短暫停留後，竟基於肇事後逃逸之犯意，
    隨即駕駛上開自小客車離開現場而逃逸。嗣經員警據報前往
    現場處理，始循線查獲上情。
二、案經臺中市政府警察局第二分局報告臺灣臺中地方檢察署檢
    察官偵查起訴。
    理    由
一、上開犯罪事實，業據被告吳峻豪於偵訊、本院準備程序及審
    理時坦承不諱（見他字卷第29、31頁，本院卷第99～100頁、
    第131頁），核與證人即被害人高文聰於警詢時指證之情節
    相符（見偵字卷第25～31、35～37頁）；且與證人田詩萍、林
    柏芬於偵訊中證述被告租用前揭自小客車等情相符（田詩萍
    部分：見偵字卷第192頁；林柏芬部分：見偵字卷第191～192
    頁）；復有員警職務報告、道路交通事故現場圖、道路交通
    事故調查報告表（一）、（二）、現場及車損照片23張、臺
    中市政府警察局道路交通事故初步分析研判表、交通事故補
    充資料表、疑似道路交通事故肇事逃逸追查表、路人提供之
    車號000-0000號駕駛即被告下車撥打電話照片1張、第二分
    局勤務指揮中心受理110報案紀錄單、路口監視器錄影畫面
    擷圖20張及路口監視器錄影光碟1片等在卷可稽（見偵字卷
    第17、33、43、47、51～83、91～95、107、163、171～173、2
    11頁）；則被告駕駛自小客車確因其於前述交岔路口右轉時
    ，未注意有被害人機車於同向其右側行駛正直行通過該路口
    之車況，即驟然在路口右轉，未讓由直行之被害人機車先行
    ，以致兩車於路口內相互碰撞而肇事，並使被害人因該車禍
    受有前揭傷害一節，已詳敘在前，足認被告就本案車禍之發
    生自有轉讓車未注意讓由直行之被害人機車先行通過之過失
    ；且被害人因本案車禍所受傷勢，亦有中國醫藥大學附設醫
    院診斷證明書、臺中市政府消防局救護紀錄表各1紙附卷足
    憑（見偵字卷第107、163頁）。而被告因詐欺等犯行，於上
    開車禍發生時，分別涉案而由本院、臺灣臺南地方法院、臺
    灣士林地方法院通緝中，亦有臺灣高等法院被告前案紀錄表
    可按，益徵被告確實因涉案遭通緝而有本案肇事逃逸之犯行
    甚明。是以本案事證已臻明確，被告上開肇事逃逸犯行已堪
    認定，應予依法論科。
二、論罪科刑
  ㈠按行為後法律有變更者，適用行為時之法律，但行為後之法
    律有利於行為人者，適用最有利於行為人之法律，刑法第2
    條第1項定有明文。本案被告行為後，刑法第185條之4業於1
    10年5月28日修正公布，並於110年5月30日施行生效。修正
    前該條規定：「駕駛動力交通工具肇事，致人死傷而逃逸者
    ，處1年以上7年以下有期徒刑。」修正則規定：「駕駛動力
    交通工具發生交通事故，致人傷害而逃逸者，處6月以上5年
    以下有期徒刑；致人於死或重傷而逃逸者，處1年以上7年以
    下有期徒刑。犯前項之罪，駕駛人於發生交通事故致人死傷
    係無過失者，減輕或免除其刑。」比較新舊法結果，修正後
    規定係將駕駛動力交通工具發生交通事故（肇事）致人傷害
    而逃逸罪之法定刑減輕，較有利於被告，依刑法第2條第1項
    但書規定，本案自應適用行為後之修正後刑法第185條之4第
    1項前段規定論處。
  ㈡核被告吳竣豪所為，係犯修正後刑法第185條之4第1項前段之
    肇事致人傷害逃逸罪。又被告前於105年間，因詐欺案件，
    經本院以105年度訴字第701號判決判處有期徒刑8月，上訴
    後，經臺灣高等法院臺中分院以105年度上訴字第1726號判
    決駁回上訴確定，於106年10月19日執行完畢，有臺灣高等
    法院被告前案紀錄表在卷足憑，其受徒刑之執行完畢，5年
    以內故意再犯本件有期徒刑以上之罪，為累犯，被告於前案
    所犯屬財產上故意犯罪，固與本案肇事逃逸罪係為救護參與
    交通被害人之罪質不同，惟其對先前所受刑之執行欠缺感知
    ，猶故意為本案犯行，顯見其對於刑罰之反應力甚為薄弱，
    是依刑法第47條第1項之規定，加重其刑。爰審酌被告駕車
    因過失肇事致被害人受傷後，未留在現場報警處理，亦未對
    被害人施予救護或採取其他必要照顧措施，因自身因案通緝
    ，為逃躲他案之審判，而逕行駕車離開現場，意圖避卸應負
    之責，所生危害非輕，惟念本案被害人因上開車禍所受傷害
    尚非嚴重，暨被告於犯罪後業已坦認犯行，並與被害人成立
    和解給付賠償，被害人亦表示願意原諒被告等情（見本院卷
    第132頁），是被告犯罪後態度良好等一切情狀，量處如主
    文所示之刑，以示懲儆。
據上論斷，應依刑事訴訟法第273條之1第1項、第299條第1項前
段，刑法第2條第1項後段、第47條第1項，修正後刑法第185條之
4第1項前段，刑法施行法第1條之1第1項，判決如主文。
本案經檢察官蔡岱霖提起公訴，檢察官葉芳如到庭執行職務。
中　　華　　民　　國　　110 　年　　12　　月　　27　　日
                    刑事第八庭    法  官  高思大
以上正本證明與原本無異。
如不服本判決應於收受送達後20日內向本院提出上訴書狀，並應
敘述具體理由；其未敘述上訴理由者，應於上訴期間屆滿後20日
內向本院補提理由書（均須按他造當事人之人數附繕本）「切勿
逕送上級法院」。
告訴人或被害人對於判決如有不服得具備理由請求檢察官上訴，
                                    書記官  黃聖心
中　　華　　民　　國　　110 　年　　12　　月　　28　　日
附錄論罪科刑法條全文：
【修正後中華民國刑法第185條之4】
駕駛動力交通工具發生交通事故，致人傷害而逃逸者，處六月以
上五年以下有期徒刑；致人於死或重傷而逃逸者，處一年以上七
年以下有期徒刑。
犯前項之罪，駕駛人於發生交通事故致人死傷係無過失者，減輕
或免除其刑。